【裁判字號】    94,抗,16
【裁判日期】    950117
【裁判案由】    本票裁定
【裁判全文】
臺灣新竹地方法院民事裁定                94年度抗字第16號
抗  告  人  振遠科技股份有限公司
法定代理人  吳張凱
代  理  人  吳家銓
相  對  人  甲○○
上列抗告人與相對人甲○○間因本票裁定事件，對於中華民國94
年8月2日本院94年度票字第1205號裁定提起抗告，本院裁定如下
：
    主    文
原裁定關於駁回抗告人後開第二項之聲請部分暨程序費用之裁判
均廢棄。
上開廢棄部分，相對人甲○○於民國九十四年六月十六日簽發之
本票，內載憑票支付抗告人之新臺幣貳佰捌拾壹萬柒仟佰貳拾
玖元，及自民國九十四年六月三十日起至清償日止，按年息百分
之六計算之利息，得為強制執行。
聲請及抗告程序費用新臺幣壹仟肆佰伍拾元由相對人與亞欣科技
股份有限公司連帶負擔。
    理    由
一、抗告意旨略以：緣亞欣科技股份有限公司（下稱亞欣公司）
    向抗告人訂購電子零件一批，並由本件相對人即亞欣公司法
    定代理人甲○○以個人名義開立支票乙紙以為支付貨款，詎
    抗告人遵期為付款之提示，卻因相對人存款不足而遭退票，
    抗告人為確保權益，遂要求亞欣公司及相對人於民國94年6
    月16日共同簽發，到期日為94年6月30日，金額為新臺幣（
    下同）2,817,329元之本票乙紙（下稱系爭本票），此觀系
    爭本票上之發票人欄位除蓋有亞欣公司之大小章外，尚有相
    對人於另一發票人欄位上簽名為證，是抗告人自得以亞欣公
    司及相對人為共同發票人，聲請裁定准予強制執行；惟原法
    院竟以相對人僅係亞欣公司之法定代理人，遽認相對人並非
    系爭本票之發票人，顯屬違誤，為此提起抗告等語。
二、按本票執票人，依票據法第123條規定，聲請法院裁定許可
    對發票人強制執行，係屬非訟事件，法院僅依非訟事件程序
    ，就本票形式之要件是否具備予以審查為已足。經查，抗告
    人所執之系爭本票，由形式上觀之，發票人欄有二，其中一
    發票人欄係以手寫手式記載亞欣公司，其後再蓋該公司之印
    文；另一發票人欄，則係緊接簽署甲○○之姓名，其後並蓋
    其個人之印文，則由上開票據之文義，已足認相對人亦同為
    系爭本票之共同發票人，且系爭本票具免除做成拒絕證書之
    記載，是抗告人於遵期為付款提示而未獲付款後，聲請裁定
    准予強制執行，核與票據法第123條之規定相符，原法院未
    明相對人亦係系爭本票之發票人，遽認其僅係亞欣公司之法
    定代理人，即裁定駁回抗告人此部分聲請，尚有未合。抗告
    意旨指摘原裁定駁回其此部分聲請為不當，求予廢棄改判，
    為有理由，爰由本院將原裁定此部分廢棄，改判如主文第二
    項所示。
三、據上論結，本件抗告為有理由，依非訟事件法第21條第2項
    、第23條、第24條第1項、第46條，民事訴訟法第492條、第
    87條第2項、第85條第2項，裁定如主文。
中    華    民    國    95    年    1     月    17    日
                民事第一庭審判長法  官  李承訓
                                法  官  謝永昌
                                法  官  高敏俐
正本係照原本作成。
如不服本裁定，僅得於收受本裁定正本送達後10日內，以適用法
規顯有錯誤為理由，向本院提出再抗告狀，（須附繕本一份及繳
納再抗告裁判費新台幣1,000元），經本院許可後始可再抗告。
中    華    民    國    95    年    1     月    17    日
                                書記官  洪木志


司法院資訊處製作；財團法人民間司法改革基金會備份。
